Inventaris van het archief van de Nieuwe Afrikaansche Handels-Vennootschap (NAHV), (1854) 1880-1959 (1981)
Nationaal Archief, Den Haag
- Stukken betreffende buiitenlandse Cie's, voornamelijk Cie Fr. de l' Ouhané-Nana
  - 2 boek. Bulletin Officiel du Congo Belge 15 sept. 1920 en Vredesverdrag tussen de verbonden en geass. mogendheden en Oostenrijk 10 sept. 1919. 1 boek Brusselse anti-slavernij acte 2 juli 1890. 1 map. met tientallen boekjes zoals:1. La France au Congo te Parijs 1887.2. Bartholomeu's New Map of Central Africa te Londen in 1884. 3. Cercle Africain te Brussel 1907.4. Ned. Congo belang te A'dam. 5. Bedenkingen tegen Ned. verzet in Congo kwestie te A'dam, benevens kopie-boek uitgaande correspondentie der O. A. C. te Rotterdam met diversen 1883 - 1898. Form. v. d. A. H. V. 1879 - 1880, en enkele foto's., 656
  - Correspondentie Cie Fr. de L'Ouh-Nana te Parijs in 1904 met Brosse et Fouché te Nantes betreffende Baliniéres de 9 mètres 'Ensemble' Incl. beschrijvingen, blauwdrukken en handleidingen Yarrow & Co. te Londen in 1891 met de N. A. H. V. te Rotterdam, Wendelina inclusief beschrijvingen, blauwdrukken etc. Bonn & Mees te Rotterdam met de N. A. H. V. in 1912 betreffende Hermine inclusief blauwdrukken handleidingen etc. Soc. An. te Seraing Belge met Vaillant en Sluyterman te Den Haag in 1925, betreffende Mambère met beschrijvingen diversen form. van ss Frits en ss Carmen in 1898 der N. A. H. V. Correspondentie met Wilton te Rotterdam in 1888 betreffende Chiloango of Andrea.; 657
  - Correspondentie der N. A. H. V. te Loango in 1890 met Maison Holl. te Loango. Officiele documenten v.h. Franse Gouv. met de Congo Francais betreffende Loango-terreinen in 1894 - 1895, benevens circul. v. h. Franse Gouv. te Loango in 1885 - 1886., 658
  - Sankuru River, plattegrond tekeningen in 1890 bij Georg Jessen., 659
  - Correspondentie bijlagen en berichten over transport door de A. H. V. van Frans gouv., kosten route Loango en Matadi aan de Col. du Congo franc. aug. 1896., 660
  - kopie-correspondentie hoofdagent Groenendijk te Loango der N. A. H. V. met la Soc. Industr. et Commerc. des Congo Francais te Banqui in 1897 - 1898., 661
  - Plantages A. H. V. tekeningen en beschrijvingen. Rapport van de plantages du Kouillon in Frans Congo, plan terrein A. H. V. in Chabi, tekeningen plantage Cayo, lijsten van planten op de diversen cultuurondernemingen der N. A. H. V. in 1896. Inventaris Caca-Hueca factorij 25 febr. 1897 e.a. benevens inventaris Cayo factorij 20 febr., benevens diversen tekeningen en beschrijvingen zonder details., 662
  - Correspondentie der Cie. fr. du Congo et des Col. Afric. te Parijs met de N. A. H. V. te Rotterdam in 1898, voorn. Cie. Intern kopie-correspondentie 1901, rapporten Sultanats du Haut Oubanqui 1902 - 1904 en van M'Poko in 1903. N. A. H. V. te Brazzaville intern in 1898, Maison Kolp & Sinner te Parijs met de N. A. H. V. te Rotterdam 1898., 663
  - Consessies terreinen 1894 - 1901. Correspondentie der N. A. H. V. te Rotterdam of Afrika van Etat Independent du Congo te Brussel of Afrika 1492 - 1898, benevens kopie-correspondentie der N. A. H. V. met Etat etc., 664
  - Bezoeken te Parijs en Brussel en diversen Correspondentie 1898 - 1901 tussen Franse maatschappijen in oprichting in relatie met de N. A. H. V. te Rotterdam, 665
  - Statuten Franse maatschappij van 4 C. F. La Brazzaville Cie. La Kadei-Sangha, Cie. L'Ekela, Cie. fr. l'ouh.-nana te Parijs. Krant journ. off. de l'Afr. in 1899 - 1911, kaart fr. Congo, La Brazzaville Form. Consess. du Congo met de pres. de la republique Fr. 1854. Correspondentie Union Cong. fr. te Parijs intern 1906. Guinard & Cie. te Parijs met hr. Philippe 1906. Correspondentie Cie. fr. de l'ouh.-nana te Parijs met Min. des Col. te Parijs in 1901., 666
  - Eigendombewijzen der N. A. H. V. te Rotterdam Dupl. Titres de Propriété Kust-Loémé terreinen Frans gebied 1899 van o. a. Kulla-Mandou, Bambala, Fouta, Chicamba Massabe, Chillala, Chabi, Pointe., 667
  - Correspondentie Victor Flachon, Ancien Chef de Cabinet de Min. des Travaux Publics 'Bois Colombes' met de Min. des Col. te Parijs in 1899, en met de 4 C. F., benevens diversen maatsch. te Parijs met Fhilippe & Bloeme der N. A. H. V. te Rotterdam, verder uitgaande correspondentie Victor Flachon in diversen functie bij versch. maatsch. 1898 - 1900 te Parijs., 668
  - Correspondentie Cie. Bruxelles pour la Commerce du Haut Congo te Brus. met de N. A. H. V. te Rotterdam, benevens intern met Rotterdam 1900 - 1917, kopie-correspondentie N. A. H. V. in 1917. Etat Ind. du Congo te Brus. met de N. A. H. V. te Rotterdam of Afrika 1900 - 1902. Overdracht factorij Kundi in 1904 interne correspondentie der N. A. H. V. in Afrika 1901 - 1902. Ingekomen correspondentie N. A. H. V. te Rotterdam 1900 - 1903 van diversen boekjes statuten Cie. Brux., 669
  - Correspondentie en bescheiden N. A. H. V. te Rotterdam met, de Cie. Agricole du Kouillon te Parijs 1896 - 1904 betreffende Cayo-Quillo plantages en Saubat. Contracten N. A. H. V. met Cie. Agr., benevens brieven zonder waarde in 1900. Correspondentie der N. A. H. V. te Rotterdam met de republique fr. in 1901 - 1904. Correspondentie der N. A. H. V. te Rotterdam met Cie. Agr. te Parijs-Anvers 1898 - 1905;.kopie-correspondentie agenten N. A. H. V. in Afrika 1888 - 1905 met diversen vnl. Frans Congo., 670
  - Correspondentie diversen Franse maatschappij 1898 - 1911 b. v. 4 C. F., Cie. fr. de l'ouh.-nana, La Brazzaville Cie. Fr. d'Expl. allen te Parijs. Intern of met diversen benevens de N. A. H. V. 1898 - 1911 en map diversenn., 671
  - Boekhouding der Cie. du Kasai, result. Boven Congo boekjaar 1901 - 1902, balans in 1903 e. d. Banqui Auxiliaire de la Bourse te Brussel met de N. A. H. V. te Rotterdam 9 mei 1903. Kranten, weekbladen juli 1903.Rapport La Brazzaville v. d. Cie. fr. d'Exploitation 1903. Verslagen 23e boekjaar der N. A. H. V. te Rotterdam Form. vergad. 1903 der N. A. H. V. rapporten 4 C. F. en Ouh.-nana in 1903., 672
  - Corr. hr. Bloeme der N. A. H. V. te Rotterdam met Carvalho Ribeira-Ferreira te Lissabon 1901 - 1904, benevens Carvalho etc. te Rotterdam met hoofdkantoor te Lissabon. diversen form beh. bij de Cie. Port. de Kalunda / Cie. du Assucar de Mozambique., 673
  - Diversen bescheiden en aantekeningen over de Cie. de Kasai in 1901 - 1902. Correspondentie van Sankuru, Caoutchan en Quillo factorijen met de N. A. H. V. te Brazzaville b.v. Cie. de Kasai te Loebo met de N. A. H. V. te Brazzaville in 1901 en diverse factorijen b.v. Miluna. Correspondentie Etat Ind. du Congo te Boma met de N. A. H. V. te Brazzaville in 1902. Citas Cie. Ind. et des transports au Stanley-Pool met hr. Philippe der N. A. H. V. te Rotterdam in 1902. Diverse kaarten tekeningen der terreinen der Cie. du Kasai en krant in 1901., 674
  - diversen form. Cie. du Kasai te Brussel, correspondentie met de administratie te Rotterdam 1902 - 1906. Correspondentie met de N. A. H. V. te Rotterdam 1902 - 1903, enkele sollicitaties aan de Cie. in 1902., benevens sollicitaties aan de N. A. H. V. in 1902 - 1906 met correspondentie diversen fabr. betreffende inform. soll. der N. A. H. V. boekje Cie. du Kasai. Instructions Gen., 675
  - Zaak Queriol (Congo Yalla) correspondentie in 1902 - 1904 van Fransisco Ribeira de Carvalho te Lissabon met de N. A. H. V. te Rotterdam, benevens Ribeira te Rotterdam met Lissabon., 676
  - Cie. du Kasai rapporten in 1904 - 1905. Havelaar en Kluyver te Rotterdam met de N. A.H. V. te Rotterdam in 1910 betreffende Cie. du Kasai. Conventie in 1901 tussen Etat Ind. de Congo en de Cie. du Kasai, Cie. du Kasai, boekhouding overzicht op 31 dec. 1902., 677
  - Correspondentie Cie. de Kasai 1902 - 1904. Brieven v. d. Cie. met de N. A. H. V. Correspondentie in Afrika gevoerd met betrekk. tot overgave Cie. du Kasai tussen hr. Dryepondt A. Greshoff, G. J. Cooper, G. J. v.d. Laar jr. en van Dam in 1902. kopie-brieven N. A. H. V. te Rotterdam met Cie. du Kasai te Brussel in 1902, benevens correspondentie Etat Ind. du Congo te Brussel in 1901 met de N. A. H. V. te Rotterdam, 678
  - Boekhouding der N. A. H. V. in 1904 - 1906. Verslag 26e boekjaar der N. A. H. V. te Rotterdam rapporten l'ouh.-nana en La Brazz en 4 C. F. in 1906. Kranten in 1905. Verzek. vaart te N. A. H. V. bij R. Mees & Zn. in 1905. Bal. verlies-wins rekeningen, benevens inventaris Afrika der N. A. H. V. in 1905 - 1906. Balans Ouh.-nana 4 C. F. La Brazzaville op 31 okt. 1905., 679
  - Correspondentie der Cie. Agricole du Kouillon te Parijs met de N. A. H. V. te Rotterdam in 1905., 680
  - Ingekomen en uitgaande correspondentie der N. A. H. V. te Rotterdam of Afrika van 1902 - 1906, met diversen vnl. Cie. Agricole du Kouillon te Anvers of Afrika, Parijs b. v. N. A. H. V. te Rotterdam met de Cie. Agr. in 1905 te Parijs N. A. H. V. te Cayo in 1905 - 1906 intern met hoofdagent [...] Ban. N. A. H. V. te Brazzaville 1904 - 1906 met Congo Franc. te Brazzaville, N. A. H. V. te Ban. met de Cie. Agr. te Cayo 1914 - 1906 en met de Cie. Agr. te Anvers in 1904. Stat. Cie. fr. d'Exploit. La Brazzaville rapporten Cie. fr. l'ouh.-nana Transouna 1937 - 1939, benevens verlies-winst lijsten. balansen Cie. Comm. et Coton Ouh.-nana Comouna te Banqui in 1938 - 1939., 681
  - Boekhouding N. A. H. V., verkorte balans, winst-verlies rekeningen inventaris in Afrika in 1905 - 1906. Verslag 27e boekjaar der N. A.H. V. rapporten, stat., balansen,verlies-winst rekening e. d. van La Brazzaville, L'Ouh.-Nana, 4 C. F. in 1904 - 1907. Kranten in 1903 - 1907., 682
  - Transporten voor de Almaienne. kopie debiteuren -crediteuren nota's der Soc. L'Alimaienne te Parijs met La Brazzaville Cie. Franc. d'Exploit. in 1906 - 1907, waarvan origineel aan Parijs gestuurd in 1908., 683
  - Kaarten en correspondentie Boma. Etat Ind. du Congo in 1906 - 1907 te Boma met de N. A. H. V. te Banana, en kopie correspondentie in 1906 met Etat Ind. de Congo te Boma. N. A. H. V. te Ban. intern met Boma in 1911. Uittr. privé-brief hoofdagent in 1912 te Boma met de N. A. H. V. te Rotterdam, 684
  - Boekhouding der N. A. H. V., balansen boekjaar 1908 - 1909 op 31 okt. 1909, benevens verlies -winst rekeningen in 1909 en verslag 30e boekjaar der N. A. H. V. rapporten L'Ouh.-nana, La Brazzaville en 4 C. F. in 1910., 685
  - Correspondentie intern van de N. A. H. V. te Brazzaville, Ban., Loango etc. betreffende Quillo terreinen van Frans Congo in 1908 - 1909. Kaarten Quillo terreinen, verder kopie-correspondentie Erasme Loir, Gem. de la Prop. Fon. te Brazzaville in 1909 van Prosper Ancel te Loango. Mayumba (pla[...]teurs) in 1909 met de l'Administration Comm. la Reg. á Loango in 1909. Winst-verlies rekeningen 'Comouna' in 1938 - 1939., 686
  - Archief Cie. de Kasai. Kranten in 1910, rapporten Cie. du Kasai. Commerce du Haut Congo te Brussel met de N. A. H. V. te Rotterdam in 1910 - 1911. Cie. de Kasai met mrs. Philippe te Rotterdam in 1910 - 1911 (intern) Uittr. Independance Belge 3 sept. 1910. Vert. verg. Cie. du Kasai 27 aug. 1910. Brief hr. Philippe te Brussel in 1910 met de N. A. H. V. te Rotterdam, 687
  - Boekhouding in 1910 - 1911. Verslag en inventaris e. d. in Afrika op 31 okt. 1911. Boekhouding der Ouh.-nana in 1910 - 1911, verslag en diversen rekeningen en balansen., Boekhouding der 4 C. F. in 1910 - 1911, verslag en diversen rekeningen en balansen, boekhouding La Brazzaville in 1910 - 1911, verslag en diversen rekeningen Boekhouding Cie. du Kasai in 1911.; 688
  - Plan en tekeningen Kantoorgebouw Bierhaven in 1911 der N. A. H. V. in Afrika., 689
  - Map 4 C. F. met balansen 31 okt. 1912, verlies-winst rekening met begeleidend schrijven en verslag in 1913. Map L'ouh.-nana met balans 331 okt. 1912 en verlies -winst rekeningen rapporten in 1913, brief O. N. met de Ass. Gen. Ord. in 1913, benevens rapporten over 1911 - 1912. Map La Brazzaville Cie. fr. d'Exploit., verslag in 1913, balans op 31 okt. 1912, benevens begeleidend schrijven en verlies -winst rekeningen op 31 okt. 1912. Cie. du Kasai balansen 31 dec. 1912 verlies -winst rekeningen, verslag 33e boekjaar der N. A. H. V. te Rotterdam en balansen 31 Okt. 1912. Kaart in 1912., 690
  - Mouvement Geographique, Journal Populaire des Seines Géographiques in 1913., 691
  - Amtsblatt für das Schutzgebiet Kamerun in 1913., 692
  - Kaarten Boma 1911. N. A. H. V. te Rotterdam kopie-correspondentie met Cie. Belge Mar. du Congo te Anvers. C. B. M. C. te Anvers met Rotterdam origineel correspondentie in 1913 N. A. H. V. te Anvers met v. d. Dale te Boma, agent C. B. M. C. in 1913 kopie-brieven N. A. H. V. te Boma en Ban. in 1914 intern., 693
  - kopie-correspondentie der N. A. H. V. met 4 C. F. en l'ouh.-nana te Berlijn in 1913 - 1915, benevens met Nordischer Kolonialkontor te Hamburg in 1914. origineel correspondentie 4 C. F. en l'Ouh.-nana met Rotterdam in 1913 - 1915. Cie. fr. l'Ouh.-nana te Parijs met Berlijn in 1914. v. d. Heydt & Co. te Berlijn met de N. A. H. V. te Rotterdam in 1913 - 1914, benevens kopie-correspondentie N. A. H. V. te Rotterdam met v. d. Heydt & Co te Berlijn., 694
  - Huurcontract v. d. N. A. H. V. te Rotterdam met de Soc. An. Belge de Cables Télégraphique betreffende een gedeelte van factorij Holland te Banana 1 juli 1916., 695
  - Dossier verkoop grond van Banana aan Pêcheries à Vapeur du Congo Belge S. A. Verkoopacte 9 nov. 1920. Saldo debiteuren 1 jan. 1922 f 42725. Correspondentie der N. A. H. V. met Pêcheries à Vapeur du Congo Belge in Brussel 1920 - 1922 over verkoop grond Banana., 696
  - Correspondentie betreffende bouw gebouwen complex, plannen en beschrijven Lourenco Marques in 1921, benevens enkele contracten diversen met N. A. H. V. te Rotterdam 1904 - 1930 (origineel) en kopie-correspondentie Rotterdam met republique of Liberia, overeenk. met de Erts Pyriet Mij. te Holl. in 1927. Verkoop N. A. H. V. met de Congo Belge in 1927. Int. correspondentie N. A. H. V. te Boma en Banana in 1911 - 1912. N. A. H. V. te Ban. met Gouv. Gen. le Col. du Congo Belge in 1911 te Boma. Interne correspondentie der N. A. H. V. te L. M. met Rotterdam in 1911 - 1912. Congo Belge te Boma in 1911 met Ban. (N. A. H. V.) Opzegg. Huurcontracten op Belg. gebied te Boven Congo in 1915., 697
  - Bulletin Administration et Commerciale in 1925. Cie. Kasai, table alfabetique des Materies., 698
  - Album zuid west kaart van Afrika. Map met foto's van terreinen, gronden, eigendommen der Cie. fr. de l'Ouh.-nana Transouna, benevens foto's van personeel kopie-correspondentie Cie. Forest Sangha Oubanqui te Donala 19 juli 1925 met Cie. fr. de L'Ouh.-nana te Parijs. Verkoop contract Moanda-Vista gronden der N. A. H. V. aan de Soc. An. Huileries du Congo juni 1919., 699
  - Dossier van terrein verkoop in Belg. Congo aan crediteuren Foncier Africain van de N. A. H. V. te Rotterdam op 1 jan. 1927. Contract crediteuren Foncier Africain en overdracht te Leopoldville 5 mrt. 1927. Ingekomen correspondentie der N. A. H. V. te Rotterdam van crediteuren Foncier Africain te Brussel 1926 - 1932. uitgaande kopie-correspondentie Rotterdam met East Tel. Comp. Ltd. te Londen in 1926, en met crediteuren Fonc. Afr. te Bruss. on 1926 - 1927., 700
  - Concessions Minières Or. Boekje republique franc. Service des Mines in 1934, diversen kaarten Reg. d'Ouesso M'Vadi, Fort Souffley, allen in Afrique Equator Franc. republique Franc. Journ. Officiel de l'Afrique Equat. Franc. in 1934, brief Cie. L'Ouh.-nana met N. A. H. V. te Rotterdam in 1938; 701
  - Concessies Miniéres Or. Ingekomen correspondentie der N. A H. V. te Rotterdam met Leopoldville in 1936 - 1939, benevens van Buta en Brazzaville betreffende goud concessies der aldaar gevest hoofdagenten, uitgaande kopie-correspondentie van Rotterdam met voorn. personeel Ingekomen en uitgaande correspondentie der N. A. H. V. te Rotterdam met het Gouv. Gen. d'Afr. Equat. fr. te Parijs in 1936 en kopie-correspondentie diversen 1936 - 1939., 702
  - Holland Syndicaat Or. Overeenkomsten 1938 - 1939 tussen H. S. en Frans Equat. Afr. over goudhoudende beddingen in 1938, verteg. door Léon Perseil te Parijs. MIn. des Col. te Parijs met de pres de la republique Franc in 1938. Agent der N. A. H. V. v. d. Hoff. in o. a. Port Gentil met H. S. te A'dam in 1939. H. S. te A'dam met de N. A. H. V. te Rotterdam in 1939 - 1940. Cie. fr. l'Ouh.-nana te Parijs met de N. A. H. V. te Rotterdam in 1938. Hr. de Jager te Rotterdam in 1939 met Vivier de Streel te Parijs. Kaart Frans Equat. Afr., benevens Relevé en doc. Holl. S. in 1938 - 1939., 703
  - Correspondentie Banqui 1954 van de N. A. H. V. te Rotterdam en Cie. Comm. et Cot. de Ouh.-nana te Parijs Comouna et Transouna te Parijs betreffende F. E. A. in 1952 - 1954. Cie. O. N. te Parijs met Cie. Comouna et Transouna te Leopoldville in 1954. J. Degrain te Banqui 27 sept. 1954 met de Jager der N. A. H. V. te Banqui. de Jager te Banqui. de Jager te Leopoldville intern met C. C. Koppelaar te Fort Sibutin 1954. Overzicht katoen verbouw in 1954. Rotterdam met hr. de Jager te Usumbura in 1954. diversen boekhouding kund. stukk. van Trans et Com. in E. F. A. in 1952 - 1954. Overgave aandelen Trans & Com., 704
  - Correspondentie betreffende reizen Koppelaar der N. A. H. V. te Rotterdam in Liberia (der O. A. C. ) in 1953 - 1955, hiervan kopie-brieven, boekhouding en overzichten van diverse factorijen voor Rotterdam, Boekhouding Monrovia van 1947 - 1957. Voorstellen wijz. boekhouding Monr. door Kopp. in 1957. Correspondentie Kopp. met Rotterdam in 1953 - 1955, benevens personeel beoord.; 705
  - Statuten La Brazzaville Cie. Franc. d'Exploitation, 706
  - Kasai rivier, tekeningen (plattegronden) bij captain Skagerström., 707
  - Kaart van Centraal Afrika., 708
  - Congo River plattegronden tekeningen Stanley Pool-Bangala (south side), 709
- Archief Cie. Francaise de l 'Ouhané-Nana te te Rotterdam
  - Reis Pool-Marati en grenzen M'Poko okt. 1907. Brief Pool te Krébedjé op 10 aug. 1907 met mr. Cooper te Brazzaville Kaart van de grens tussen concessies N. O. en Soc. M'Poko., 710
  - La Brazzaville balansen 31 okt. 1908, inventaris Afrika 31 okt. 1908. Rapport La Brazzaville Cie. Franc. d'Eploit. 'du Conseil d'Administration' in 1908. L'Ouhamé-Nana, rapport du Conseil d'Administration in 1908. verslag 29e boekjaar der N. A. H. V. diversen kranten in 1900, 1908 - 1909., 711
  - tekeningen plattegronden en kaarten. Kaart Loango Kinshassa gebieden Boven Chiloango River, Plattegrond Kinshassa in 1915 inclusief namen bezitters huurders terreinen. Kaart Massamedes, Sinyanti, Fete. Kaarten van Bouca, St. Itiniraire. Schetsen factorij Archambault. kopie-brief O. N. te Brazzaville in 1909 met de Gouv. des Col. Oubanqui-Chari-Tchad., 712
  - Correspondentie in Frans Congo van 1908 - 1923 van diverse inst. en La republique Française b.v. A. E. F. te Brazzaville in 1918 met de Soc. Fr. de l'ouh.-nana te Brazzaville, La Soc. Alimienne te Parijs met Cie. franc. d'Exploit. te Brazzaville in 1918., O. N. te "Sur le Logone" intern met Banqui in 1918. Dir. de Serv. de L'Intendance te Brazzaville in 1920 met O. N. te Brazzaville N. A. H. V. te Brazzaville in 1916 met de dir. du Serv. de L'intend. te Brazzaville, Franse kranten in 1903. Rapporten O. NO. en 4 C. F. van 1903 - 1911. Rapporten Soc. Ind. et Comm. du Congo Franc. Proces-verb. Terr. Mil. du Tchad, 713
  - Boekhouding Cie. Franc. de l'ouh.-nana. Journal de la factorij de Batangafo 25 jan. 1912 - 31 okt. 1913., 714
  - Plantage-rapporten Proces-verb. de Cie. L'Ouh.-nana in 1915, benevens Etat des Plantations de Caoutchou de O. N. in 1913., 715
  - Statuten der Cie. Franc. O. N. in 1913 - 1917 - 1924., 716
  - Correspondentie en bescheiden Cie Franc. de O. N. te Parijs in 1913 - 1914 met mrs. A. de Bloeme te Rotterdam intern., 717
  - Oude Correspondentie O. N. te Rotterdam betreffende Chase Contract republique Franc., Congo Franc. te Brazz intern in 1909. republique Franc. te Bordeaux met O. N. te Parijs in 1911. O. N. te Brazzaville in 1917 met de dir. te Brazzaville int. A. E. F. te Brazzaville met O. N. te Brazzaville in 1916. Propositions et Observ. de la Soc. Ind. de Fort Lamy met de O. N. en de Douv. Franc. in 1915. O. N. te Brazzaville in 1911 met de dir. des Sous de Ind. Mil. te Brazzaville Verder diversen correspondentie van voornamelijk inst. in 1909 - 1917, allen betreffende onderh. in A. E. F., Cie. fr. de L' Ouhamé-Nana; 718
  - Cie. Franc. O. N. te Rotterdam met Cie. Forestière Sangha Oubanghi te Parijs in 1921 - 1922. O. N. te Rotterdam met Dumes te Parijs in 1921. N. O. te Rotterdam en Parijs intern Contre Afrique te Parijs in 1922 met de N. A. H. V. te Rotterdam, 719
  - Archief O. N. Correspondentie inzake transport Messageries Fluviales du Congo met de Cie. Franc. O. N. beide te Parijs of Brazzaville in 1923. Mess. Fluv. te Brazzaville intern of met Parijs int. in 1922. Form. betreffende transport tussen France en Fort Lamy, v. d. Min. des Col. en de Cie. des Chargeurs 28 nov. 1920., 720
  - Correspondentie betreffende Pointe Noire en Cameroen b. v. A. E. F. met Cie. O. N. te Banqui of intern met Brazzaville in 1923. Pointe Noire met o. a. Mario Rosio te Leopoldville in 1934 en met de N. A. H. V. aldaar, benevens kaart van P. N. 4 C. F. te Parijs in 1935 met de N. A. H. V. te Rotterdam Cie. O. N. te Parijs met de Cie. O. N. 'Tran-Souna' te Rotterdam in 1935. Terreinen Cameroen-Banqui correspondentie intern te Parijs v. d. cie. O. N. 1927 - 1935 benevens met de N. A. H. V. in 1935. O. N. Bases d'un Project de Convention avec O. N. et le Min. des Col. correspondentie in 1922 - 1923., Correspondentie der O. N. loopt door tot 1929.; 721
  - Boekhouding O. N. Journaalboek Transouna-Parijs 3 dec. 1934 - 31 okt. 1947., 722
  - Jaarverslagen Franse Mij's rapporten Cie. Comm. et Coton O. N. 'Comouna' et 'Transouna' de Conseil d' Administration van 1932 - 1937, benevens Bal Comm. et Trans. (postes de Banqui Incorporés) op 31 okt. 1939., 723
  - Plannen, tekeningen en beschrijven diverse factorijen der Cie. Franc. O. N. te Parijs in Afrika b. v. van Baidon benevens correspondentie Cie. Comouna te Parijs int. met deze factorij van 1933 - 1936. Factorij Gambo diverse tekeningen e.d. Mandouka / Beira, benevens correspondentie Cie. Comouna te Banqui in 1936 met voornoemde factorij. Kaarten factorij Zinga Banca, La Kemo (benevens brief in 1936 v. d. Cie. Franc. O. N.), Banqui en Krébedjé., 724
  - Boekhouding der O. N. Jaarverslagen Comouna en Transouna van 1935 - 1939., 725
  - Boekhouding der O. N. Jaarverslagen Comouna en Transouna van 1935 - 1937., 726
  - Boekhouding der O. N. Balansen Comouna 1937 / 1938 en 1938 - 1939, benevens Transouna 1937 - 1938 en 1938 - 1939 beh. bij de 1e vergadering d. d. 18 febr. 1946., 727
  - Terreinen Madingou / Kinkala. Covention etc. concervant les Consessions Madingou / Kinkala in 1937 - 1940. Cie. Franc. O. N. te Parijs met de N. A. H. V. te Rotterdam in 1939 - 1940. Cie. O. N. 'Comouna' te Parijs in 1939 met de N. A. H. V. te Rotterdam Min. des Col. de la republique Franc. met de Cie. O. N. beiden te Parijs in 1939 - 1940. A. E. F. te Parijs in 1939 - 1940. A. E. F. te Brazzaville met O. N. te Leopoldville in 1935. Uittrekeningen handel N. A. H. V. van Loep. met Rotterdam in 1929. Krant. journ. Officiel de la republique Franc. in 1930., 728
  - Boekhouding O. N. Balans Transouna 31 okt. 1938 - 31 okt. 1939 en Transouna. kopie-correspondentie Cie. O. N. te Parijs (Comouna) met de N. A. H. V. te Rotterdam in 1938 - 1941 en intern O. N. te Parijs in 1945., 729
  - Boekhouding O. N. Journaalboek Comouna-Parijs in 1934 - 1948., 730
  - Journaal, balansen e, d, van de Cie. Franc. O. N. over Transouna en Comouna in 1939 - 1944, benevens van Cie. Comm. et Cotonn. O. N. 'Comouna' 'Transouna' in 1944 - 1948. Standplaats der Cie's in Banqui., 731
  - Bew. sal. verh. vanaf 1940. Congo personeel, grat. personeel kladposten en accountant tot 1951. Boekhouding der O. N. Overzicht verkoopboek met factorij Banqui i 1951 - 1953 der Cie. Cotonn. O. N. 'Cotouna'., 732
  - Journaalboek 1942 - 1948., 733
  - Journaalboek 1942 - 1947., 734